# 处置持股 100% 企业的股权丧失控制权仍然有重大影响附注中的披露问题

提问人：fuchao1005200 时间：2021-02-14 08:05:02
A公司持有B公司100%的股权，本年度处置75%的股权还有25%的股权。因为以前年度已经做为A的子公司进行了合并，在个别报表层面A剩余的股权按照公允价值进行了账务处理，对B以前年度的损益按照25%调整了年初未分配利润，由于A企业连年亏损故未调整盈余公积。剩余75%的损益在合并报表层面调整年初未分配和投资收益。那么问题来了，母公司报表调整了年初未分配利润，合并报表按差额调整所以整体报表的年初未分配利润不变。附注中填写长期股权投资附注的时候年初数还按上年数填？还是放到本期增加。还是说需要对报表两期进行追溯调整。

回答人：chenyiwei
合并报表层面，视同按处置日公允价值新确认一项对联营企业的长期股权投资，视同该长期股权投资的初始确认，作为本期新增体现，其成本等于处置日公允价值。合并报表层面不追溯调整前期比较数据。
个别报表层面，追溯调整前期比较数据，但该25%股权投资的投资成本不变，仍为原初始投资成本。